【裁判字號】    97,簡上,71
【裁判日期】    970730
【裁判案由】    傷害
【裁判全文】
臺灣新竹地方法院刑事判決              97年度簡上字第71號
上  訴  人
即  被  告  乙○○
上列上訴人即被告因傷害案件，不服本院竹北簡易庭97年度竹北
簡字第69號中華民國97年 2月29日第一審簡易判決（聲請案號：
臺灣新竹地方法院檢察署97年度偵字第 501號），提起上訴，本
院管轄第二審之合議庭判決如下：
    主    文
上訴駁回。
乙○○緩刑貳年。
    事    實
一、乙○○於民國96年12月9日1時30分許，在新竹縣竹北市○○
    ○路 248號內因細故與甲○○發生爭執，竟基於傷害甲○○
    之故意，先單獨徒手毆打甲○○後，又接續上開傷害犯意而
    與姓名年籍不詳之 5名成年男子，共同基於犯意聯絡及行為
    分擔，分持伸縮棒、鐵鎚或以徒手方式毆打甲○○，致甲○
    ○受有頭部外傷併頭暈、頭皮及前額多處表淺擦傷、左肩挫
    傷各約8×1公分及3×1公分、左後背多處挫傷各約9×1公分
    、5×1公分、6×1公分、 10×1公分、右前臂挫傷1×1公分
    、左臀部撕裂傷約1.5×1公分、右膝多處擦傷各約4×3公分
    、3×3公分、3×2公分、右小腿腓骨骨折之傷害。
二、案經甲○○訴由新竹縣政府警察局竹北分局報告臺灣新竹地
    方法院檢察署檢察官偵查後聲請簡易判決處刑。
    理    由
壹、程序部分：
    按被告以外之人於審判外之言詞或書面陳述，除法律有規定
    者外，不得作為證據。又被告以外之人於審判外之陳述，經
    當事人於審判程序同意作為證據，法院審酌該言詞陳述或書
    面陳述作成時之情況，認為適當者，亦得為證據。當事人、
    代理人或辯護人於法院調查證據時，知有第159條第1項不得
    為證據之情形，而未於言詞辯論終結前聲明異議者，視為有
    前項之同意，刑事訴訟法第159條第1項及第159條之5分別定
    有明文。經查，本件被告就告訴人甲○○及證人洪文峰於警
    詢時之陳述，在本院準備程序及審理程序中，就證據能力一
    節均表示無意見，並未於本案言詞辯論終結前聲明異議，而
    本院審酌上開告訴人及證人於警詢時之陳述係彼等於案發後
    就自己親身經歷之事實所為者，依其陳述作成時之情況並不
    無適當，且非非法取得之證據，又無證據力明顯過低之情形
    ，復經本院於審判期日就上開證據進行調查、辯論，依前開
    規定，自得為證據；次按，本案認定事實所引用之文書證據
    ，並無證據證明係公務員違背法定程式所取得，亦無刑事訴
    訟法第159條之4之顯有不可信之情況與不得作為證據之情形
    ，本院斟酌本案卷內之證據並非非法取得，亦無證明力明顯
    過低之情形，且經本院於審判期日依法進行證據之調查、辯
    論，被告於訴訟上之程序權，已受保障，故前揭各該證據，
    亦均得採為證據，合先敘明。
貳、實體部分：
一、認定犯罪事實所憑之證據及認定之理由：
    上揭事實，業據上訴人即被告乙○○於本院準備程序及審理
    時均坦承不諱，核與告訴人甲○○指述及證人洪文峰證述之
    情節相符，復有衛生署新竹醫院傷害診斷證明書乙份在卷可
    參，足認被告之自白確與事實相符，本件事證明確，被告上
    開犯行堪以認定，應依法論科。
二、論罪及科刑：
    核被告所為係犯刑法第277條第1項傷害罪。原審以被告上開
    犯行明確，依刑事訴訟法第449條第1項前段、第3項、第454
    條第2項、刑法第28條、第277條第1項、第41條第1項前段、
    刑法施行法第1條之1，量處有期徒刑 6月，並諭知易科罰金
    之折算標準。核其認事用法均無不合，量刑亦屬妥適，應予
    維持。被告上訴意旨以伊已與告訴人達成和解為由，提起上
    訴，經核為無理由，應予駁回。末查，被告已與告訴人達成
    和解，告訴人亦表示同意給予被告緩刑，此有本院97年3月6
    日準備程序筆錄可參，再查，被告前未曾因故意犯罪受有期
    徒刑以上刑之宣告，有臺灣高等法院被告前案紀錄表乙份附
    卷可佐，其因一時失慮，致罹刑章，惟於本院已坦承犯罪，
    復與告訴人達成和解，堪認已有悔意，歷此教訓，應知所警
    惕，信無再犯之虞，兼以告訴人表示同意給予被告緩刑，因
    認本案對於被告所宣告之刑，以暫不執行為適當，爰併予宣
    告緩刑2年，以勵自新。
三、據上論斷，應依刑事訴訟法第455條之1第1項、第3項、第36
    8條，刑法第74條第1項第1款，判決如主文。
本案經檢察官鄒茂瑜到庭執行職務。
中    華    民    國    97    年    7     月    30    日
                  刑事第一庭    審判長法  官  許翠玲
                                      法  官  楊惠芬
                                      法  官  楊數盈
以上正本證明與原本無異。
不得上訴。
                                      書記官  謝國聖
中    華    民    國    97    年    7     月    30    日
附錄本案論罪科刑法條全文
刑法第277條第1項
傷害人之身體或健康者，處3年以下有期徒刑、拘役或1千元以下
罰金。


司法院資訊處製作；財團法人民間司法改革基金會備份。
